

le suis née le 25 Avril 1995. le suis de Nationalité Française, et titulaire du Permis B. Forte d'une expérience de plus de 6 ans dans la logistique, j'aspire à développer de nouvelles compétences dans le domaine du Développement web. En formation à distance sur un parcours Bac+2 de Développeur Web, je souhaite intégrer une entreprise en alternance après ma formation afin de renforcer sur le terrain mon apprentissage du métier. Prête à travailler en télétravail au besoin, je sais m'adapter et être proactive, des compétences indispensables au métier, et que je serais ravie de mettre à votre service. Je serais ravie de vous rencontrer pour mieux vous exposer mes motivations et mes envies.



+33 7 49 41 70 88



144 Avenue Roger Salengro 69100 Villeurbanne



emeline.farget@gmail.com



https://github.com/EmelineF26

Hémeline FARGET--TRECA

Alternante en Développement Web

Compétences

- HTML5 / CSS3 : Intermédiaire
- JavaScript/Node.js/React : Intermédiaire
- Word/Libre Office/Excel : Intermédiaire
- Figma/Git-GitHub : Débutante
- SEO/MongoDB : Débutante
- Sens de la pédagogie
- Sens du travail d'équipe
- Sens de l'adaptation
- Trouver des solutions aux problématiques

Expérience

Du 2 Novembre 2022 à nos jours : Formation Développeur Web chez Open Classrooms (niveau Bac +2)

- Réaliser une page d'accueil Web avec HTML5 et CSS3 sans framework CSS, et avec breakpoints prédéfinis, à partir d'une maquette Figma
- Utiliser Flexbox et ses options pour la mise en page
- Créer une page web dynamique avec Javascript
- Gestion de projet et outils de développement
- Optimisation SEO et débug
- Développement front-end avec React
- Développement back-end avec Node.js, Express.js et MongoDB

Du 3/11/2016 au 27/03/2024 : Agent d'Exploitation Logistique chez Amazon Montélimar

- Préparer les commandes (recueillir les articles, trier et emballer les commandes), mise en rayon,
- Gérer les convoyeurs motorisés,
- Résoudre des problèmes liés aux commandes,
- Formatrice et coach de Septembre 2018 à Février 2019,
- Sauveteur Secouriste au Travail depuis Mars 2019.

Diplômes

De Septembre 2010 à Septembre 2013 :

 Baccalauréat Professionnel Conduite et Gestion de l'Exploitation Agricole, Option Elevage et Valorisation du Cheval, Lycée Agricole Privé Tricastin Baronnies à ST PAUL TROIS CHATEAUX (26).